# 汇兑差额处理

提问人：古今之语 691213 时间：2019-10-06 15:37:10
合并财务报表中各子公司之间存在的实质构成对另一子公司净投资的外币货币性项目，其产生的汇兑差额怎么处理。

回答人：chenyiwei
合并报表中如有 “各子公司之间存在的实质构成对另一子公司净投资的外币货币性项目”，则其产生的汇兑差额也同样是计入合并报表层面的 “其他综合收益——外币报表折算差额”。